【裁判字號】    97,易,537
【裁判日期】    970711
【裁判案由】    竊盜
【裁判全文】
臺灣苗栗地方法院刑事判決               97年度易字第537號
公  訴  人  臺灣苗栗地方法院檢察署檢察官
被      告  乙○○
                    現於台灣台中監獄苗栗分監執行中
上列被告因竊盜案件，經檢察官提起公訴（97年度偵字第2055號
、第2354號），本院依簡式審判程序判決如下：
    主  文
乙○○犯竊盜罪，累犯，處有期徒刑伍月。又犯竊盜罪，累犯，
處有期徒刑伍月。又犯竊盜罪，累犯，處有期徒刑伍月。又犯竊
盜罪，累犯，處有期徒刑伍月。又犯刑法第321 條第1 項第2、3
款之竊盜罪，累犯，處有期徒刑捌月。又犯刑法第321 條第1 項
第2 、3 款之竊盜罪，累犯，處有期徒刑柒月。應執行有期徒刑
貳年玖月。
    犯罪事實及理由
一、犯罪事實：
    乙○○前於民國92年間，因過失傷害案件，為本院判處有期
    徒刑3 月確定，於同年10月15日易科罰金執行完畢。94年間
    ，又因竊盜案件，經本院判處有期徒刑1 年確定，同年間又
    因恐嚇案件，為本院判處有期徒刑1 年4 月，經上訴駁回確
    定，經法院定執行刑為徒刑2 年2 月確定，嗣因減刑，分別
    減為有期徒刑6 月、8 月，應執行有期徒刑1 年1 月確定，
    於96年6 月28日縮刑期滿執行完畢（起訴書誤為於96年9 月
    8 日保護管束期滿，未經撤銷而執行完畢）。不知警惕，又
    意圖為自己不法所有，基於竊盜犯意，先後為下列竊盜犯行
    ：
    （一）96年4月30日上午9時52分許，在苗栗縣頭屋鄉○○村
          ○○路126 號7-11統一超商內，趁丙○○不注意之際
          ，徒手竊得麥卡綸純麥威士忌洋酒1瓶。
    （二）同日晚上7時5分許，在苗栗縣頭屋鄉○○村○○路12
          6 號7-11統一超商內，趁丙○○不注意之際，徒手竊
          得馬爹利干邑白蘭地洋酒1瓶。
    （三）同日晚上9 時22分許，在苗栗縣頭屋鄉○○村○○路
          126 號7-11統一超商內，趁丙○○不注意之際，徒手
          竊得馬爹利干邑白蘭地洋酒及軒尼詩VSOP洋酒各1 瓶
          。
    （四）同年5月2日晚上9 時20分許，在苗栗縣頭屋鄉○○村
          ○○路126 號7-11統一超商內，趁丙○○不注意之際
          ，徒手竊得軒尼詩VSOP洋酒1瓶。
    （五）同年9 月3 日凌晨2 時許，持客觀上對人之生命、身
          體、安全構成威脅，可供兇器使用之乙炔切割器1 組
          （未扣案），至苗栗縣苗栗市○○里○○路203 號甲
          ○○所開設補習班（夜間無人居住其內）旁的空屋後
          ，先攀爬至該空屋頂樓，再翻越陽台至甲○○所開設
          之補習班4 樓屋頂，以乙炔切割器毀壞並切割甲○○
          上開處所頂樓之鋁門窗後，即伸手入內將該鋁門窗開
          關打開而入內竊得甲○○所有之零錢、黃金、黃水晶
          1 個、桌上型電腦1 組、萬寶龍筆2 支、手錶1 支、
          香菸2 條、掌上型電腦卡帶玩具等物品。
    （六）同月8 日凌晨2 時許，再攜帶上開可供兇器使用的乙
          炔切割器1 組，以上揭方式前往甲○○上述補習班頂
          樓，利用前已破壞之鋁門窗，徒手自鋁門窗進入並竊
          得電腦1 組、圓形白水晶2 個、吸塵器1 組、吹風機
          1 組、電池1 組等物。
    嗣經警調閱該超商監視器及採集甲○○遭竊處所遺留之煙蒂
    送驗後，始查獲上情，並在其住處查扣其所有，但非供竊盜
    所用的破壞剪1 支。
二、證據名稱：
    除增加被告於本院之自白及臺灣高等法院被告前案紀錄表外
    ，餘均引用起訴書證據並所犯法條欄標題一所載（如附件）
    。
三、量刑理由：
    審酌被告前有竊盜前科（有上開前案紀錄表可稽），又犯下
    6 件竊案，對社會治安危害甚大及其每次竊盜的手段、所生
    危害及犯後坦承犯行，節省不必要的調查資源暨起訴書的具
    體求刑等一切情狀，分別量處如主文所示之刑及定其應執行
    刑。
四、應適用之法條：
    刑事訴訟法第273 條之1 第1 項、第299 條第1 項前段、第
    310 條之2 、第454 條第2 項。
    刑法第320 條第1 項、第321 條第1 項第2 款、第3 款、第
    47條第1 項、第51條第5 款。
    刑法施行法第1 條之1 第1項、第2 項。
五、如不服本件判決，得自收受送達之日起10日內，向本院提起
    上訴。
本案經檢察官蕭慶賢到庭執行職務。
中    華    民    國    97    年    7     月    11    日
                  刑事第一庭    法  官  劉  興  浪
以上正本證明與原本無異。
如不服本判決，應於判決送達後10日內向本院提出上訴狀（應抄
附繕本），其未敘述上訴理由者，應於上訴期間屆滿後20日內補
提理由書狀於本院，上訴於臺灣高等法院臺中分院。告訴人或被
害人如對於本判決不服者，應具備理由請求檢察官上訴，其上訴
期間之計算係以檢察官收受判決正本之日期為準。
                                書記官  陳  建  分
中    華    民    國    97    年    7     月    11    日
附記論罪科刑法條全文
刑法第320條：
意圖為自己或第三人不法之所有，而竊取他人之動產者，為竊盜
罪，處5 年以下有期徒刑、拘役或 5 百元以下罰金。
意圖為自己或第三人不法之利益，而竊佔他人之不動產者，依前
項之規定處斷。
前二項之未遂犯罰之。
刑法第321條：
犯竊盜罪而有左列情形之一者，處六月以上、五年以下有期徒刑
：
一、於夜間侵入住宅或有人居住之建築物、船艦或隱匿其內而犯
    之者。
二、毀越門扇、牆垣或其他安全設備而犯之者。
三、攜帶兇器而犯之者。
四、結夥三人以上而犯之者。
五、乘火災、水災或其他災害之際而犯之者。
六、在車站或埠頭而犯之者。
前項之未遂犯罰之。


司法院資訊處製作；財團法人民間司法改革基金會備份。
